【裁判字號】    98,易,1099
【裁判日期】    981030
【裁判案由】    竊盜
【裁判全文】
臺灣彰化地方法院刑事判決              98年度易字第1099號
公  訴  人  臺灣彰化地方法院檢察署檢察官
被      告  乙○○
上列被告因竊盜案件，經檢察官提起公訴（98年度偵字第7888號
），本院判決如下：
    主  文
乙○○毀壞安全設備竊盜，累犯，處有期徒刑柒月。
    犯罪事實
一、乙○○前於民國96年間，因竊盜案件，經本院以96年度易字
    第1535號判決判處有期徒刑7 月確定，於97年8 月8 日執行
    完畢。詎仍不知悔改，復基於意圖為自己不法所有之犯意，
    於98年7 月14日上午10時30分許，駕駛車牌號碼2W-9719 號
    自小客車，前往甲○○位於彰化縣埔鹽鄉○○村○○路71之
    2 號住處，見當時屋內無人有機可趁，攀爬至該屋2 樓，並
    以其攜帶之打火機毀壞2 樓陽台之落地鋁製玻璃門後，打開
    玻璃門進入甲○○之上開住處，且徒手竊取甲○○所有之保
    險櫃1 個，並將該保險櫃自2 樓拖拉至1 樓，再拖拉至屋外
    後方約5 公尺之草皮上，欲將該保險櫃放置在其所駕駛之前
    揭自小客車上。惟因其拖拉搬運過程中發出巨大聲響，為住
    在彰化縣埔鹽鄉○○村○○路71之3 號之黃啟修（即甲○○
    之胞兄）所聽見，黃啟修立即通知甲○○返家並報警處理，
    且至屋外查看，遂發現該部可疑之自小客車及乙○○，其乃
    要求乙○○暫勿離開，嗣為到場之警員當場查獲，並在上開
    住處房間內之保溫瓶上採得乙○○之右手食指指紋，而循線
    查悉上情。
二、案經彰化縣警察局溪湖分局報請臺灣彰化地方法院檢察署檢
    察官偵查起訴。
    理  由
一、本案全部卷證所涵括之供述證據及非供述證據，公訴人、被
    告均不爭執其證據能力，而依刑事訴訟法第159 條之5 規定
    「被告以外之人於審判外之陳述，雖不符前四條之規定，而
    經當事人於審判程序同意作為證據，法院審酌該言詞陳述或
    書面陳述作成時之情況，認為適當者，亦得為證據。當事人
    、代理人或辯護人於法院調查證據時，知有第一百五十九條
    第一項不得為證據之情形，而未於言詞辯論終結前聲明異議
    者，視為有前項之同意」，本院復衡以該等供述證據作成時
    之情況，應為適當，是後述所引用證據之證據能力均無疑義
    ，合先敘明。
二、上開犯罪事實，業據被告乙○○於偵查中及本院審理時坦承
    不諱，並經證人即被害人甲○○於警詢及偵查中指述明確，
    及證人黃啟修於警詢中證述屬實，又警員在被害人甲○○上
    開住處屋內之保溫瓶所採集到之指紋，經送驗比對結果，其
    中1 枚確與被告乙○○之右手食指指紋相符乙情，亦有內政
    部警政署刑事警察局98年8 月17日刑紋字第0980112909號鑑
    驗書（含被告指紋卡）1 份在卷可稽，復有彰化縣警察局溪
    湖分局刑案現場勘察報告（含現場照片及採證照片共24張）
    及所竊取保險櫃之照片1 張附卷可佐，足證被告之自白與事
    實相符。本件事證明確，被告上開犯行洵堪認定，應依法論
    科。
三、按刑法第321 條第1 項第2 款之「門扇」專指門戶而言，應
    屬狹義指分隔住宅或建築物內外之間之出入口大門而言，而
    所謂「其他安全設備」，指門扇牆垣以外，依通常觀念足認
    防盜之一切設備而言，如門鎖、窗戶、房間門或通往陽臺之
    門亦屬之。至於已經入大門室內之住宅或建築物內部諸門，
    不論門房間門、廚房門、通往陽臺之落地鋁製玻璃門，則應
    認係「其他安全設備」（參照司法院73年7 月7 日（）廳
    刑一字第603 號研究意見）。查本件被告以自備之打火機使
    力破壞落地鋁製玻璃門之玻璃後打開玻璃門進入甲○○住宅
    行竊，該落地鋁製玻璃門僅屬安全設備；又落地玻璃門平常
    即供進出行走，毀壞該落地門玻璃後開啟進入，其行為態樣
    僅有毀壞，並無踰越。核被告乙○○所為，係犯刑法第321
    條第1 項第2 款之毀壞安全設備竊盜罪。至被告所為破壞落
    地門玻璃及侵入住宅之行為，已結合於前開所犯加重竊盜罪
    之罪質中，自毋庸另論以刑法第354 條毀損罪及同法第306
    條第1 項無故侵入住宅罪（參照最高法院27年上字第1887號
    判例、91年度臺上字第4354號判決意旨）。茲被告既已將所
    竊取之保險櫃以拖拉方式，自被害人住處2 樓搬運至1 樓，
    再拖至住宅後方約5 公尺之草地上，始遭到查獲，則該所竊
    取之保險櫃顯已移入於被告自己實力支配之下，其竊盜行為
    即已完成，起訴書認被告前揭竊盜犯行係屬竊盜未遂，容有
    違誤，附此敘明。末查被告前於96年間，因竊盜案件，經本
    院以96年度易字第1535號判決判處有期徒刑7 月確定，於97
    年8 月8 日執行完畢等情，有臺灣高等法院被告前案紀錄表
    1 份附卷可參，其受有期徒刑之執行完畢，5 年以內故意再
    犯本件有期徒刑以上之罪，為累犯，應依刑法第47條第1 項
    規定加重其刑。爰審酌被告有多次竊盜之前科（臺灣高等法
    院被告前案紀錄表參照），貪圖一己之私，任意竊取他人財
    物，及其犯罪之手段、目的，暨犯後坦承犯行、事後已與被
    害人達成和解（參卷附和彰化縣埔鹽鄉調解委員會調解書1
    紙）等一切情狀，量處如主文所示之刑，以示懲戒。
據上論斷，應依刑事訴訟法第299 條第1 項前段，刑法第321 條
第1 項第2 款、第47條第1 項，判決如主文。
本案經檢察官趙冠瑋到庭執行職務。
中    華    民    國    98    年    10    月    30    日
                     刑事第七庭       法  官  郭麗萍
以上正本證明與原本無異。
如不服本判決應於收受判決後10日內向本院提出上訴書狀，並應
敘述具體理由；其未敘述上訴理由者，應於上訴期間屆滿後20日
內向本院補提理由書（均須按他造當事人之人數附繕本）「切勿
逕送上級法院」。
告訴人或被害人對於判決如有不服具備理由請求檢察官上訴者，
其上訴期間之計算係以檢察官收受判決正本之日期為準。
中    華    民    國    98    年    10    月    30    日
                                      書記官  吳冠慧
附錄本案論罪科刑法條全文：
中華民國刑法第321條
犯竊盜罪而有左列情形之一者，處六月以上、五年以下有期徒刑
：
一、於夜間侵入住宅或有人居住之建築物、船艦或隱匿其內而犯
    之者。
二、毀越門扇、牆垣或其他安全設備而犯之者。
三、攜帶兇器而犯之者。
四、結夥三人以上而犯之者。
五、乘火災、水災或其他災害之際而犯之者。
六、在車站或埠頭而犯之者。
前項之未遂犯罰之。


司法院資訊處製作；財團法人民間司法改革基金會備份。
